【裁判字號】    97,訴,994
【裁判日期】    980318
【裁判案由】    損害賠償
【裁判全文】
臺灣桃園地方法院民事裁定               97年度訴字第994號
上  訴  人  丁○○
            戊○○
兼上列二人
訴訟代理人  乙○○    住同上
被  上訴人  中國時報文化事業股份有限公司
法定代理人  丙○○  住同上
被  上訴人  甲○○  住台北縣新店市○○路○段74號3樓
上列當事人間損害賠償事件，上訴人對於民國97年10月31日本院
第一審判決提起上訴，本院裁定如下：
    主  文
上訴人應於五日內補正下列事項，如逾期未補正即駁回其上訴：
(一)上訴人丁○○應補繳第一審裁判費新台幣參仟元及第二審裁判
費新台幣壹萬零玖佰伍拾元。(二)上訴人戊○○應補繳第一審裁判
費新台幣參仟元及第二審裁判費新台幣壹萬零玖佰伍拾元。(三)上
訴人乙○○應補繳第一審裁判費新台幣參仟元及第二審裁判費新
台幣壹萬伍仟玖佰元。
    理  由
一、上列上訴人與被上訴人間，因本院97年度訴字第994 號損害
    賠償事件，上訴人提起上訴到院，惟：
(一)上列當事人間損害賠償等事件，上訴人提起上訴未據繳納裁
    判費。查上訴人提起本件，上訴聲明請求應受判決事項有二
    即「被上訴人應連帶給付上訴人丁○○、戊○○、乙○○各
    新台幣（下同）40萬元、40萬元、70萬元。」、「被上訴人
    應於中國時報、自由時報、蘋果日報刊登四分之一開以上之
    道歉啟事，其內容由上訴人撰寫。」。而按「以一訴主張數
    項標的者，其價額合併計算之」、「非因財產權而起訴者，
    徵收裁判費新臺幣三千元。於非財產權上之訴，並為財產權
    上之請求者，其裁判費分別徵收之。」、「向第二審或第三
    審法院上訴，依第77條之13及第77條之14規定，加徵裁判費
    10分之5 」，民事訴訟法第77條之2 第1 項前段、第77條之
    14、第77條之16第1 項前段定有明文。又上訴人3 人係基於
    訴訟標的之權利義務本於事實上及法律上同種類之原因者，
    提起本件訴訟，其訴訟上之利益本係各別，利害關係各自存
    在，故其等上訴之利益亦各別存在，互無依存，其等訟標的
    金額即應各自計算。查，上開上訴人丁○○、戊○○、乙○○之上訴聲明第一項為財產權之訴訟，訴訟標的金額分別為
    40萬元、40萬元、70萬元，上訴之聲明第2 項請求被上訴人
    登報以回復名譽部分，核屬非財產權之訴訟；故渠等上訴之
    聲明第1 、2 項應分徵第二審裁判費依上開規定核定如下：
    上訴人丁○○部分：6,450 元、4,500 元，合併計為10
    ,950 元 上訴人戊○○部分：6,450 元、4,500 元，合併
    計為10,950元、上訴人乙○○部分：11,400元、4,500 元
    ，合併計為15,900元。茲依民事訴訟法第442 條第2 項規定
    ，限上訴人於收受本裁定送達5 日內補繳，逾期不繳，即駁
    回其上訴。
(二)次查，本件上訴人於起訴時固據繳納裁判費15,850元，惟上
    訴人於原審另追加上開聲明第2 項，是上訴人丁○○、戊○○、乙○○各應另徵第一審裁判費3,000 元，未據繳納，爰
    併限上訴人丁○○、戊○○、乙○○於收受本裁定後5 日內
    ，各補繳本件第一審裁判費3,000 元，附此敘明。
二、爰裁定如主文。
中    華    民    國    98    年    3     月    18    日
                  民事第一庭    法  官  陳雪玉
如對本裁定抗告須於裁定送達後10日內向本院提出抗告狀，並繳
納抗告裁判費新台幣1,000 元。
上列正本證明與原本無異。
中    華    民    國    98    年    3     月    24    日
                                 書記官  吳瓊英


司法院資訊處製作；財團法人民間司法改革基金會備份。
